臺灣新北地方法院刑事判決
110年度原訴字第72號
公  訴  人  臺灣新北地方檢察署檢察官
被      告  羅淑珍
義務辯護人  阮皇運律師
上列被告因違反毒品危害防制條例案件，經檢察官提起公訴（
110年度偵字第29135號、第33502號），本院判決如下：
  主    文
羅淑珍犯如附表一所示之罪，各處如附表一主文欄所示之刑。應
執行有期徒刑貳年拾月。
    事    實
一、羅淑珍、蔡厚洲均明知甲基安非他命係毒品危害防制條例第
    2 條第2 項第2 款所列之第二級毒品，不得持有、販賣。仍
    基於販賣第二級毒品甲基安非他命以營利之犯意聯絡，於附
    表二所示之時間、地點，以附表二所示之方式，共同販賣附
    表二所示之甲基安非他命予附表二所示之人（交易數量、金
    額詳如附表二）。
二、案經桃園市政府警察局八德分局報告臺灣新北地方檢察署檢
    察官偵查起訴。
    理  由
一、按被告以外之人於審判外之言詞或書面陳述，除法律有規定
    者外，不得作為證據；被告以外之人於審判外之陳述，雖不
    符刑事訴訟法第159 條之1 至第159 條之4 之規定，而經當
    事人於審判程序同意作為證據，法院審酌該言詞陳述或書面
    陳述作成時之情況，認為適當者，亦得為證據；當事人、代
    理人或辯護人於法院調查證據時，知有第159 條第1 項不得
    為證據之情形，而未於言詞辯論終結前聲明異議者，視為有
    前項之同意，刑事訴訟法第159 條第1 項、第159 條之5 分
    有明文。本案以下所引之證據，檢察官、被告及其辯護人均
    同意做為證據（見本院卷一第481至483頁），且檢察官、被
    告及其辯護人迄言詞辯論終結前未就上開證據之證據能力聲
    明異議（見本院卷二第111至117頁），本院審酌上開證據並
    非公務員違法取得，亦無證據力明顯過低之情形，復經本院
    於審判期日就上開證據進行調查、辯論，依法自有證據能力
    。
二、得心證之理由
　㈠上開事實業據被告羅淑珍於檢察官偵查及本院審理時坦承不
    諱（見偵29135號卷第137至141頁、第339頁至341、本院卷
    一第480頁、本院卷二第115頁），且有證人即同案被告蔡厚
    洲於警詢、檢察官偵查中之證述（見偵29135號卷第33至34
    頁、第41至43頁、第363頁、第365頁、本院卷一第109頁、
    本院卷二第11至12頁）、證人劉效經於警詢、檢察官偵查中
    之證述（見偵29135號卷第167至172頁、第327至329頁）、
    證人鄭志豪於警詢、檢察官偵查中之證述（見偵29135號卷
    第至188至194頁、第305至307頁）可佐，及卷附通訊監察譯
    文（對應相關譯文及卷證所在詳見附表二）、搜索扣押筆錄
    、扣押物品目錄表、照片、扣案行動電話可稽，足認被告上
    開任意性自白與事實相符，堪以採信。
  ㈡甲基安非他命為法定第二級毒品，不得交易流通，自無一定
    之公定價格，是其各次買賣之價格，當亦各有差異，或隨供
    需雙方之資力、關係之深淺、需求之數量、貨源之充裕與否
    、販賣者對於資金之需求程度，以及政府查緝之態度，進而
    為各種不同之風險評估，而為機動性之調整，是其價格標準
    ，自非一成不變，且販賣者從各種「價差」或「量差」或「
    純度」謀取利潤方式，亦有差異，然其所圖利益之非法販賣
    行為目的，則屬相同，並無二致。因之，販賣利得，除經被
    告坦承，或其價量至臻明確，確實難以究其原委。然按一般
    民眾普遍認知之毒品非法交易，向為政府查禁森嚴且重罰不
    寬貸，衡諸常情，倘非有利可圖，絕無平白甘冒被重罰風險
    之理，從而，舉凡其有償交易，除足反證其確另基於某種非
    圖利本意之關係外，通常尚難因無法查悉其買進、賣出之差
    價，而諉無營利之意思，或阻卻販賣犯行之追訴。又販賣毒
    品之所謂販賣行為，係行為人基於營利之目的，而販入或賣
    出毒品而言。販賣毒品者，其主觀上有營利之意圖，且客觀
    上有販賣之行為即足構成，至於實際上是否已經獲利則非所
    問。即於有償交付他人之初，係基於營利之意思，並著手實
    施，而因故無法高於購入之原價出售，最後不得不以原價或
    低於原價交付他人時，仍屬販賣行為。被告羅淑珍供稱其有
    施用安非他命等語（見偵29135號卷第133頁），其對於毒品
    價格昂貴，取得不易，毒品交易為政府檢警機關嚴予取締之
    犯罪，法律並就此設有重典處罰，當知之甚稔，自客觀以言
    ，雖無從證明被告羅淑珍取得本案第二級毒品甲基安非他命
    係為販賣圖利而入者，然其於持有過程中，將第二級毒品甲
    基安非他命販賣予他人，若非有利可圖，豈有犯險交付之意
    願，是被告羅淑珍與蔡厚洲共同販售第二級毒品甲基安非他
    命，應有賺取相當利潤，堪認係意圖營利。
  ㈢綜上，本案事證明確，被告羅淑珍犯行洵堪認定，應依法論
　　科。
三、論罪科刑 
  ㈠核被告羅淑珍之所為，均係犯毒品危害防制條例第4 條第2項
    販賣第二級毒品罪。被告羅淑珍販賣第二級毒品前持有第二
    級毒品之低度行為，均分別為販賣之高度行為所吸收，不另
    論罪。被告羅淑珍與蔡厚洲本案販賣第二級毒品犯行，有犯
    意聯絡及行為分擔，均為共同正犯。被告羅淑珍本案2 次販
    賣第二級毒品罪，犯意各別，行為互殊，應予分論併罰。
  ㈡被告羅淑珍於警詢、檢察官偵查及本院審理時均自白本案販
    賣第二級毒品犯行，已如前述，是被告羅淑珍就前開犯行，
    符合毒品危害防制條例第17條第2 項規定得減輕其刑之要件
    ，爰依上開規定減輕其刑。
　㈢被告羅淑珍販賣甲基安非他命，所為自無可取，惟衡被告羅
    淑珍販賣甲基安非他命之對象為二人，且係由蔡厚洲接洽交
    易事宜，被告羅淑珍係於購毒者前來時交付毒品，且交易毒
    品金額僅1,000元、500元，其非販售大量毒品予不特定多數
    人以獲取暴利，其犯罪情節尚與販售毒品上游集團嚴重危害
    社會治安之情形有別，犯罪情節及參與程度相較輕微，而毒
    品危害防制條例第4 條第2 項之法定刑為10年以上有期徒刑
    ，縱以前述毒品危害防制條例第17條第2項減輕後，科以本
    罪法定最低度刑仍嫌過重，爰依刑法第59條規定，酌減其刑
    。
  ㈣爰審酌甲基安非他命為列管毒品，具成癮性，施用者多難以
    自拔，時有為求施用毒品而另涉刑案，其危害社會治安甚鉅
    ，被告羅淑珍仍與蔡厚洲共同販賣毒品營利，所為自屬可議
    ，雖考量被告羅淑珍僅係於蔡厚洲議定交易後，交付毒品予
    購毒之人，販售對象僅二人，販賣毒品之數量、金額非鉅，
    被告羅淑珍於犯罪後，坦承犯行，表示悔悟，犯後態度尚稱
    良好，其自陳之教育智識程度、有正當職業、撫養家人之情
    況，及衡其犯罪動機、手段、方法、所得利益等一切情狀，
    分別量處附表一所示之刑，並定應執行刑如主文所示。
四、附表二所示販賣第二級毒品價金，均係蔡厚洲所得，業據蔡
    厚洲陳明在卷，故非屬被告羅淑珍犯罪所得，且無事證可認
    扣案之行動電話與被告羅淑珍所犯本案犯行有關，自不就此
    為沒收之諭知。
據上論斷，應依刑事訴訟法第299 條第1 項前段，毒品危害防制
條例第4 條第2項、第17條第2項，刑法第11條、刑法第28條、第
51條第5 款、第59條，判決如主文。
案經檢察官吳姿函偵查起訴，檢察官朱曉群到庭執行職務。
中　　華　　民　　國　　111 　年　　4 　　月　　29　　日
                  刑事第九庭審判長法  官  何燕蓉

                                  法  官  林米慧

                                  法  官  林翊臻
上列正本證明與原本無異。
如不服本判決，應於判決送達後20日內敘明上訴理由，向本院提
出上訴狀 (應附繕本) ，上訴於臺灣高等法院。其未敘述上訴理
由者，應於上訴期間屆滿後20日內向本院補提理由書「切勿逕送
上級法院」。
                                  書記官  林進煌
中　　華　　民　　國　　111 　年　　5 　　月　　4 　　日
附錄：本案論罪科刑法條全文
毒品危害防制條例第4條
製造、運輸、販賣第一級毒品者，處死刑或無期徒刑；處無期徒
刑者，得併科新臺幣3千萬元以下罰金。
製造、運輸、販賣第二級毒品者，處無期徒刑或10年以上有期徒
刑，得併科新臺幣1千5百萬元以下罰金。
製造、運輸、販賣第三級毒品者，處7年以上有期徒刑，得併科
新臺幣1千萬元以下罰金。
製造、運輸、販賣第四級毒品者，處5年以上12年以下有期徒刑
，得併科新臺幣5百萬元以下罰金。
製造、運輸、販賣專供製造或施用毒品之器具者，處1年以上7年
以下有期徒刑，得併科新臺幣1百50萬元以下罰金。
前五項之未遂犯罰之。
附表1 ：
編號 犯罪事實 主                                文  1 附表二編號1 羅淑珍共同販賣第二級毒品，處有期徒刑貳年柒月。  2 附表二編號2 羅淑珍共同販賣第二級毒品，處有期徒刑貳年柒月。 
編號   時間     地點 交易對象        交易方式 相關譯文  1 110年7月6日11時50分許 新北市鶯歌區三鶯橋下 劉效經 蔡厚洲以所持0000000000號行動電話與劉效經所持0000000000號行動電話於左列時間聯絡交易甲基安非他命事宜，蔡厚洲於電話中指示劉效經交付價金1,000元予同在左列地點之羅淑珍，另於電話中告知羅淑珍交付0.5公克甲基安非他命予劉效經，羅淑珍再將價金交予蔡厚洲。 B2 （第292至293頁） 2 110年5月2 日6 時許  新北市鶯歌區三鶯橋附近 鄭志豪 蔡厚洲以所持0000000000號行動電話與鄭志豪所持0000000000號行動電話聯絡交易甲基安非他命事宜，蔡厚洲於電話中指示鄭志豪至左列地點，由羅淑珍於左列時間，交付甲基安非他命1包予鄭志豪，鄭志豪交付價金500元予羅淑珍，羅淑珍再將價金交予蔡厚洲。 D1 (第297頁）